# 陈斑斑，求教自产设备

提问人：白白的云 时间：2012-01-17 22:39:53
如题，自产的设备用于自用以及对外销售，所发生的原材料和人工等，自用的话是否在工程物资核算，对外销售的设备所发生的原材料和人工等是否在存货核算，公司属于制造型企业。

回答人：chenyiwei
该设备是否属于该企业在日常经营活动中正常生产的产品？对外销售前是否作为固定资产自用过一段时间？

回答人：chenyiwei
回复 白白的云 的帖子
建议列报为“其他流动资产”。因为存货必须来源于日常活动，而受托自产生产流水线不属于日常活动。同时制造的目的是为了出售而不是自用，所以不是固定资产。